---
title: "R Notebook"
output: html_notebook
---

# Estructuras de control

Las estructuras de control, son una de las partes más fundamentales en los lenguajes de programación, debido a qué, como su nombre lo indica, gracias a ellas se puede controlar el código de la manera que el usuario deseé. En esta sección se verán las estructuras más conocidas y útiles.

## If, else

Como ya es conocido, la estructura __if__ es usada cuando deseamos que una operación se ejecute únicamente si se cumple una condición especificada.

Por otro lado, la sentencia __else__ es usada para indicar que se debe hacer si la condición __if__ no se cumple.

### Ejemplo

```{r}

#Si se cumple la condición if
if(10>1){
  "Verdadero"
} else {
  "Falso"
}

```

```{r}
#Si no se cumple la condición if
if(19<1){
  "Verdadero"
} else {
  "Falso"
}
```



## For

Esta estructura, permite ejecutar código en loop, realizando la misma operación para cada elemento de un conjunto de datos.

### Ejemplo

```{r}
#Le resta 10 unidades a cada elemento del vector
vector <- 2:10
for(numero in vector){
  print(numero-10)
}
```
Por otro lado, se puede usar otra estructura
```{r}
#
#Imprime los elementos de un vector al cuadrado
vector <- 1:5
for (i in vector){
  print(vector[i]^2)
}
```

## While

Es una estructura de tipo bucle, la cual ocurre mientras una condición sea verdadera.

### Ejemplo
```{r}
umbral <- 2
nota_Semestre <- 0
estudiar <- 1

while(nota_Semestre<=umbral){
  cat("Va perdiendo la materia, nota =", nota_Semestre, "\n")
  nota_Semestre <- nota_Semestre + estudiar
}
```


## Break
La función de __break__ es __interrumpir__ un bucle cuando se cumple una condición.

### Ejemplo
```{r}
#
# Se rompe el bucle cuando a = 4
a <- 1
for (i in 1:10){
  a <- a + 1
   if (a == 4){
     cat("Se rompe el bucle, a tiene el valor de:", a)
     break
   }
  cat("Sigue, a tiene el valor de: ", a, "\n")
}
  
```


# Matrices

Las matrices son una de las estructuras de datos más importantes y más usadas, en pocas palabras, las matrices son una tabla que contienen diferentes variables del mismo tipo.

## ¿Como definir una matriz en R?

Para poder definir una matriz en R, se puede crear a partir de algunos vectores.

### Ejemplo

```{r}
#
#Matriz de casos nuevos de covid-19 al día en algunos países

covid_Colombia<-c(9935, 6136, 8692, 9893)
covid_Venezuela<-c(395, 380, 441, 384)
covid_Argentina<-c(9598, 12145,10652,11768)
covid <- matrix(c(covid_Colombia, covid_Venezuela, covid_Argentina), nrow = 4, ncol = 3)
covid
```
Ahora, para que se pueda brindar más información, es posible cambiar el título de las filas y columnas

```{r}
colnames(covid) <- c('Colombia', 'Venezuela', 'Argentina')
rownames(covid) <- c("02-11-2020", "03-11-2020", "04-11-2020", "05-11-2020")
covid
```
Escoger elementos de una matriz
## Operaciones matriciales

Ahora que se sabe como crear una matriz, es importante mostrar como realizar operaciones matriciales con R.

### Ejemplo
```{r}
matriz1 <- matrix(c(c(1,4,-5),c(2,3,1),c(5,3,2)), nrow=3, ncol=3)
matriz2 <- matrix(c(c(9,-1,0),c(-12,2,9),c(-3,2,-1)), nrow=3, ncol=3)
matriz1  ##Imprimir matriz1
matriz2 ##Iprimir matriz2
```

Para sumar matrices, solo basta con el comando +

```{r}
suma = matriz1 + matriz2
suma
```
```{r}
resta = matriz1 - matriz2
resta
```
Multiplicación de matrices
```{r}
multiplicacion <- matriz1%*%matriz2
multiplicacion
```
Concatenación de matrices
```{r}
matriz_conc <- cbind(matriz1, matriz2)
matriz_conc
```
# Codigo